# 自行研发成果转让与合并抵销问题

提问人：airlin 时间：2021-12-30 21:32:01
请教陈版主：
子公司自行研发，某项研发成果共发生 600 万元，其中费用化金额为 400 万元，开发阶段符合资本化条件的 200 万元。现子公司对母公司出售该项研发成果，售价 700 万元。假设不考虑摊销。请问以下处理是否正确？
1 、子公司分录：
借：银行存款 700
贷：无形资产 200
资产处置损益 500
2 、母公司分录：
借：无形资产 700
贷：银行存款 700
3 、抵销分录：
借：资产处置损益 500
贷：无形资产 500
另外，计入研发费用的 400 万元当如何考虑？需要抵销吗？
如果是该研发成果 600 万元均费用化计入研发费用，作价 700 万元出售给了母公司，子公司和抵销分录又该如何处理？
多谢陈版主解答~~

回答人：chenyiwei
如果该内部交易价格是公允的，则你的理解基本合理。
前期已计入研发费用的 400 万元无需特殊考虑和调整。
如果是该研发成果 600 万元均费用化计入研发费用，作价 700 万元出售给了母公司，则子公司个别报表层面确认资产处置损益 700 万元。合并报表层面抵销分录为：借：资产处置损益 700 ，贷：无形资产 700.另外对于这部分虚增无形资产价值对应的摊销，在以后年度合并报表中也应进行调整。